臺灣高雄地方法院刑事判決　　　　　　　　　　　　　　九十一年度訴字第五六號
　　公　訴　人　臺灣高雄地方法院檢察署檢察官
　　被　　　告　甲○
右被告因違反槍砲彈藥刀械管制條例案件，經檢察官提起公訴（九十年度偵字第二一
七八０號），本院判決如左：
    主  文
甲○未經許可持有其他可發射金屬具有殺傷力之土造長槍，處有期徒刑壹年貳月，併
科罰金新台幣貳萬元，罰金如易服勞役，以銀元參佰元即新台幣玖佰元折算壹日。緩
刑參年。扣案之土造長槍壹把（槍枝管制編號0000000000號），沒收。
    事  實
一、甲○於民國九十年十一月十六日（起訴書誤載為五日）下午一時許，在高雄縣桃
    源鄉高中村十八之三號梅園山莊前二十公尺工寮外田園內，拾獲脫離本人持有具
    殺傷力之土造長槍一把，竟意圖為自己不法之所有，予以侵占入己，並將之攜回
    工寮內，而未經許可持有之。嗣於九十年十一月十六日下午五時許，在上址為警
    當場查獲，並扣得前述土造長槍一把。
二、案經高雄縣警察局六龜分局報請臺灣高雄地方法院檢察署檢察官偵查起訴。
    理  由
一、訊據被告甲○固坦承有拾獲上揭土造長槍，並將之攜回工寮等事實，惟否認有侵
    占之意圖，辯稱：伊於當日下午拾獲後，本欲繳至派出所，惟因心臟不舒服，故
    放於工寮內，才沒有馬上報繳，且其本身有二把領有執照之獵槍，不需佔有該把
    長槍云云。經查：本件土造長槍遭查獲之經過，據證人曾世宗即查獲員警到庭證
    稱：「本分局一年有特定時間要清查山上草寮、工寮有無不法事跡，到工寮前，
    被告在工寮外，被告走進去，被告有看到我們，我們進入是要問被告路要通到何
    處，一進入我們有出示服務證，就發現長槍擺在屋內，因為被告和我們有語言問
    題，無法溝通，他的樣子很緊張，後來村內的長老來翻譯，他也說是槍是檢到的
    ，在工寮內被告就是透過長老說槍是檢到的。」（見本院九十一年一月二十五日
    訊問筆錄），是依此一查獲情形，被告於員警至工寮內出示證件並發現長槍後，
    其神情緊張，惟被告本身本領有二把獵槍執照，有內政部所發獵槍執照二份在卷
    足參，是持有槍枝乃係正常之事，則被告於見員警發現該把槍枝之時，若非欲占
    為己有，而係欲報繳，應無緊張之理，況該把土造長槍係由被告收藏於牆角，前
    有紙箱、衣物、瓦斯桶遮住槍把、槍拖部份，僅露出槍管，有照片足憑，是若被
    告果真欲報繳，何須如此收藏，是被告所辯顯不足採，此外，該扣案土造長槍經
    送內政部警政署刑事警察局鑑定結果，認係木質槍身及金屬槍管組合而成之土造
    長槍，以打擊槍管底部底部導火孔之底火（藥），引爆槍管內之火藥為發射動力
    ，機械性能良好，可供擊發使用，認具殺傷力，有該局九十年十二月三日刑鑑字
    第二二二五六六號鑑驗通知書附卷可稽，是本件事證明確，被告犯行洵堪認定。
二、核被告所為，應係犯槍砲彈藥刀械管制條例第十一條第四項之未經許可持有其他
    可發射金屬具有殺傷力之槍枝罪及刑法第三百三十七條之侵占其他離本人持有物
    罪。被告所犯上開侵占其他離本人持有物罪與未經許可持有其他可發射金屬具殺
    傷力之槍枝罪間，有方法結果之牽連關係，應從一重之未經許可持有其他可發射
    金屬具殺傷力之槍枝罪論處，公訴人認係有想像競合之關係，容有誤會。爰審酌
    被告係於工作時拾獲上開槍枝而將之持有己有，並無他用，危害非大，且犯後態
    度尚可等一切情狀，量處如主文所示之刑，並就罰金刑部分諭知易服勞役之折算
標準。末查被告前未曾受有期徒刑以上刑之宣告，有臺灣高等法院被告全國前案
    紀錄表在卷可稽，因一時失慮，偶罹刑典，事後已具悔意，經此刑之宣告後，應
    知警惕而無再犯之虞，本院因認暫不執行其刑為當，併予以宣告緩刑三年，用啟
    自新。又扣案之土造長槍一把（槍枝管制編號0000000000號）經鑑定
    後認具殺傷力，有內政部警政署刑事警察局九十年十二月三日刑鑑字第二二二五
    六六號鑑驗通知書可參，是為違禁物，應依刑法第三十八條第一項第一款規定，
    不問屬於犯人與否，沒收之。
據上論斷，應依刑事訴訟法第二百九十九條第一項前段，槍砲彈藥刀械管制條例第十
一條第四項，刑法第十一條前段、第三百三十七條、第五十五條、第四十二條第二項
、第七十四條第一款、第三十八條第一項第一款，罰金罰鍰提高標準條例第一條前段
、第二條，現行法規定貨幣單位折算新臺幣條例第二條，判決如主文。
中      華      民      國      九十一      年      三    月     六     日
                                  臺灣高雄地方法院刑事第四庭
                                      法  官  楊  國  祥
右正本證明與原本無異。
如不服本判決，應於判決送達後十日內，向本院提出上訴狀。
                                      書記官  陳  怡  真
中    華    民    國    九十一    年       三      月        六        日
附錄論罪法條：
槍砲彈藥刀械管制條例第十一條
未經許可，製造、販賣或運輸第四條第一項第一款所稱其他可發射金屬或
子彈具有殺傷力之各式槍砲者，處五年以上有期徒刑，併科新臺幣一千萬
元以下罰金。
未經許可，轉讓、出租或出借前項所列槍砲者，處三年以上十年以下有期
徒刑，併科新臺幣七百萬元以下罰金。
意圖供自己或他人犯罪之用，而犯前二項之罪者，處無期徒刑或七年以上
有期徒刑，併科新臺幣一千萬元以下罰金。
未經許可，持有、寄藏或意圖販賣而陳列第一項所列槍砲者，處一年以上
七年以下有期徒刑，併科新臺幣七百萬元以下罰金。
第一項至第三項之未遂犯罰之。
